臺灣士林地方法院刑事判決　　　　　　　　　　　　　九十一年度訴字第一八二號
　　公　訴　人　臺灣士林地方法院檢察署檢察官
　　被　　　告　甲○○
右列被告因違反毒品危害防制條例案件，經檢察官提起公訴（九十年度毒偵字第一六
九０號），本院判決如左：
    主  文
甲○○施用第二級毒品，累犯，處有期徒刑柒月。扣案第二級毒品安非他命貳小包（
驗餘淨重零點貳參公克）及內有微量第二級毒品安非他命之殘渣袋壹個，均沒收銷燬
；吸食器壹組沒收。
被訴施用第一級毒品部分公訴不受理。
    事  實
一、甲○○曾於民國八十七年間因竊盜、侵占案件，經臺灣臺東地方法院判處有期徒
    刑八月、三月，定執行刑十月確定，於八十八年一月六日執行完畢。詎不知悔改
    ，又因施用毒品案件，經依本院以八十八年度毒聲字第二八ＯＯ號裁定送觀察、
    勒戒後，無繼續施用毒品之傾向，經臺灣士林地方法院檢察署檢察官以八十九年
    度毒偵字第六二、一Ｏ九號不起訴確定。嗣甲○○又二犯施用第二級毒品安非他
    命，經本院裁定送觀察、勒戒後，認有繼續施用毒品之傾向，經本院於九十年四
    月六日以九十年度易字第三一號判決判處有期徒刑六月，於同年六月十二日確定
    在案。並經本院裁定執行強制戒治，後經本院裁定停止戒治，所餘期間並交付保
    護管束，詎其於保護管束期間，復於九十年十月初某日，在台北市南港區某山上
    ，以將安非他命置於吸食器內，以火點燃吸食之方式，施用第二級毒品安非他命
    一次。嗣於九十年十月五日十九時許，在台北市○○區○○街一三四巷四弄二之
    一號查獲，並扣得第二級毒品安非他命二小包（驗餘淨重０．二三公克），及甲
    ○○所有供施用安非他命用之吸食器一組。
二、案經臺北市政府警察局北投分局移送臺灣士林地方法院檢察署檢察官偵查起訴。
    理  由
壹、有罪部分；
一、右揭犯罪事實，業據被告甲○○坦承不諱，並有扣案白色結晶物二包、內有微量
    安非他命殘渣之塑膠袋壹個、吸食器一組可資佐證，而該二包白色結晶物經送驗
    結果，有第二級毒品甲基安非他命成分（驗餘淨重計０．二三公克），有台北市
    政府警察局九十年十一月二十一日北市鑑毒字第六二七號鑑驗通知書存卷足參，
    且被告為警所採集之尿液，經送檢驗結果，呈甲基安非他命陽性反應，此有台北
    市立療養院九十年十月十二日出具之尿液檢驗報告書、台灣尖端先進生技醫藥股
    份有限公司濫用藥物檢驗中心九十年十月二十六日出具之濫用藥物檢驗報告各一
    紙附卷可稽。是本件事證明確，被告犯行堪以認定。
二、按施用毒品經觀察勒戒後，無繼續施用毒品傾向者，由檢察官為不起訴處分後，
    五年內再施用毒品罪，經觀察、勒戒後，認有繼續施用毒品之傾向或三犯以上者
    ，應由法院審理，毒品危害防制條例第二十條第三項定有明文。經查被告曾二次
    因施用毒品案件，第一次經觀察、勒戒後，認無繼續施用毒品之傾向，業經台灣
    士林地方法院檢察署檢察官於八十九年一月二十一日，以八十九年度毒偵字第六
    二、一０九號不起訴處分確定；第二次另施用毒品之犯行，復經本院以九十年度
    易字第三一號判處有期徒刑六月確定，有前開不起訴處分書影本一份、刑事判決
    書影本一份，及台灣高等法院被告全國前案紀錄表、台灣高等法院檢察署刑案紀
    錄簡覆表各一份在卷可證。本次被告再度施用第二級毒品安非他命，為三犯施用
    毒品罪，依照上開規定，本院應予審理。次按安非他命為毒品危害防制條例第二
    條第二項第二款所稱之第二級毒品，核被告施用安非他命之行為，係犯同條例第
    十條第二項之施用第二級毒品罪。被告持有安非他命進而施用，持有安非他命之
    低度行為為施用安非他命之高度行為所吸收，不另論罪。又被告有如犯罪事實欄
    所述論罪科刑及執行情刑，此有臺灣高等法院檢察署刑案紀錄簡覆表一份在卷可
    憑，其於有期徒刑執行完畢後五年以內再犯有期徒刑以上之本罪，為累犯，應加
    重其刑。爰審酌被告有多次犯施用毒品前科，再犯同性質之本罪，顯見悔意不深
    ，惟僅吸食一次及犯罪後坦承犯行等一切情狀，量處如主文所示之刑。
三、扣案之安非他命二包（驗餘淨重０．二三公克）、內有微量安非他命殘渣之殘渣
    袋壹個（量微已難以分離），應認係第二級毒品，不問屬於犯人與否，應依毒品
    危害防制條例第十八條第一項前段之規定宣告沒收銷燬。另扣案之吸食器一組，
    係被告所有供施用安非他命所用之物，業據其供明在卷，爰依刑法第三十八條第
    一項第二款規定，宣告沒收。至扣案之分裝袋六十個，係供分裝色素所用，為被
    告供明在卷，復查無證據足資證明係被告所有供施用安非他命所用之物，自無從
    於本件併為沒收之諭知，附此敘明。
貳、公訴不受理部分：
一、公訴意旨另略以：被告甲○○於九十年十月五日採尿前之四、五日內某時，在不
    詳處所，施用第一級毒品海洛因，為警於九十年十月五日十九時許，在台北市○
    ○區○○街一三四巷四弄二之一號查獲，並扣得第一級毒品海洛因三小包淨重０
    ．七公克。因認被告甲○○另涉有毒品危害防制條例第十條第一項之施用第一級
    毒品罪嫌。
二、按同一案件繫屬於有管轄權之數法院者，由繫屬在先之法院審判之，刑事訴訟法
    第八條前段定有明文；又依第八條之規定不得為審判者，應諭知不受理之判決，
    亦為刑事訴訟法第三百零三條第七款所明定。
三、查本件被告甲○○另於九十一年二月一日下午七時四十分前之一日內，在不詳地
    點施用第一級毒品海洛因之犯行，為警於九十一年二月一日下午七時四十分，在
    基隆市○○街四六０號十一樓查獲。被告所為涉犯毒品危害防制條例第十條第一
    項之施用第一級毒品罪嫌，業經台灣基隆地方法院檢察署檢察官以九十一年毒偵
    字第二七０號提起公訴，於九十一年三月二十二日繫屬台灣基隆地方法院，經該
    院以九十一年度訴緝第四五號刑事判決，判認被告自九十年十月五日起至九十一
    年十月二十五日止，先後多次施用第一級毒品海洛因，而判處被告有期徒刑一年
    ，尚未確定，有前開起訴書、判決書、台灣基隆地方法院檢察署九十一年三月二
    十一日基檢清天九十一毒偵二七０字第０五三六五號函（其上蓋有台灣基隆地方
    法院收狀戳），及臺灣高等法院檢察署刑案記錄簡覆表各一份在卷可稽；而本件
    被告施用第一級毒品犯行及上開犯行，因時間緊接，所犯又係構成犯罪要件相同
    之罪名，顯係基於概括犯意為之，有連續犯裁判上一罪之關係，屬於裁判上一罪
    關係之同一案件，且本件犯行業經前開刑事案件判決在內，自為前開案件起訴效
    力所及。本件公訴人就同一案件，向本院重行起訴，於九十年四月二日繫屬本院
    ，有本院收狀戳可憑，足徵本件較前揭台灣基隆地方法院刑事案件繫屬在後，因
    公訴人就同一案件向本院重行起訴，且經蒞庭公訴人當庭表明此部分起訴犯行與
    前開論罪科刑之施用安非他命犯行，為數罪之關係（見本院九十一年十二月十六
    日審理筆錄），故本件被告施用第一級毒品犯行部分，依前開說明，應另為諭知
    不受理之判決。至另扣案之第一級毒品海洛因三小包，業經前開台灣基隆地方法
    院刑事判決諭知沒收，本件自無從併為沒收之宣告，附此指明。
據上論斷，應依刑事訴訟法第二百九十九條第一項前段、第三百零二條第七款，毒品
危害防制條例第十條第二項、第十八條第一項前段，刑法第十一條前段、第四十七條
、第三十八條第一項第二款，判決如主文。
本案經檢察官江林達到庭執行職務。
中      華      民      國      九十一      年    十二      月  三十    日
                                    臺灣士林地方法院刑事第三庭
                                        法  官  何  信  慶
右正本證明與原本無異。
如不服本判決，應於判決送達後十日內，向本院提出上訴狀。
                                        書記官  魏  里  安
中      華      民      國      九十一      年    十二      月  三十一  日
附錄本判決論罪科刑依據之法條：
毒品危害防制條例第十條第二項：
  施用第二級毒品者，處三年以下有期徒刑。
第十八條第一項前段：
  查獲之毒品及專供製造或施用毒品之器具，不問屬於犯人與否，均沒收銷燬之。
